【裁判字號】    98,抗,178
【裁判日期】    980824
【裁判案由】    本票裁定
【裁判全文】
臺灣桃園地方法院民事裁定            98年度抗字第178號
抗  告  人  乙○○
                        二樓
            丙○○
相  對  人  甲○○
上列抗告人與相對人間本票裁定事件，抗告人對於中華民國98年
6 月4 日本院司法事務官98年度司票字第3649號第一審裁定提起
抗告，本院裁定如下：
    主  文
抗告駁回。
抗告程序費用新臺幣壹仟元由抗告人負擔。
    理  由
一、按提起上訴，應以上訴狀表明當事人及法定代理人，對於第
    一審判決不服之程度，及應如何廢棄或變更之聲明，民事訴
    訟法第441 條第1 項第1 款、第3 款分別定有明文；又上訴
    不合法者，第二審法院應以裁定駁回之，但其情形可以補正
    者，審判長應定期間先命補正，同法第444 條第1 項亦規定
    甚明。前開規定對於抗告程序，亦準用之，同法第495 條之
    1 之規定可資參照。從而，揆諸上開規定，得對原審裁定提
    起抗告者，乃係原裁定所載之當事人（即聲請人及相對人）
    ，其理自明。
二、經查，本件相對人主張其執有抗告人所簽發，如原裁定所示
    之本票1 紙，並免除作成拒絕證書，詎屆期提示未獲付款，
    爰依票據法第123 條聲請裁定許可強制執行，是本件當事人
    乃係抗告人乙○○及相對人甲○○。再查，本件抗告人雖具
    狀提起抗告，惟其抗告人所提之書狀載明「聲明狀」，且狀
    末所載之人為：「聲請人：丙○○，相對人：乙○○」，是
    由上開書狀尚難表明何人始為抗告人，且上開書狀亦未表明
    對原裁定不服之程度及應如何廢棄或變更之聲明。經本院於
    民國98年7 月13日裁定命抗告人於5 日內補正，載明本件提
    起抗告人之，究係丙○○抑或是乙○○，及對於原裁定不服
    之程度及應如何廢棄或變更原判決之聲明，上開裁定於98年
    7 月21日寄存送達於抗告人，有本院送達證書2 紙在卷可稽
    。嗣丙○○於98年7 月27日提出抗告聲請狀，表明抗告人為
    「丙○○」，惟丙○○尚非本件本票裁定之當事人，是丙○
    ○就本件原審裁定提起抗告，自非合法；此外，抗告人乙○
    ○迄今均未就本院上開裁定應補正之內容具狀補正，是依首
    揭規定，抗告人之抗告並不合法，應予駁回。
三、據上論結，本件抗告為不合法，依非訟事件法第46條、第21
    條第2 項、第24條第1 項，民事訴訟法第495 條之1 第1 項
    、第444 條第1 項、第78條，裁定如主文。
中    華    民    國    98    年    8     月    24    日
                  民事第三庭    審判長法  官  張天民
                                      法  官  林曉芳
                                      法  官  陳心婷
以上正本與原本無異。
本裁定不得再抗告，但得依非訟事件法第45條第1 項但書規定向
本院提出異議。
中    華    民    國    98    年    8     月    24    日
                                      書記官  林君燕


司法院資訊處製作；財團法人民間司法改革基金會備份。
